臺灣桃園地方法院民事裁定
110年度司繼字第2976號
聲  請  人  石佩宜律師

被  繼承人  羅學漪(亡)


上列聲請人聲請酌定代管遺產之管理報酬費用事件，本院裁定如
下：
    主      文
聲請人管理被繼承人之遺產報酬合計為新臺幣拾萬元，由被繼承
人羅學漪之遺產負擔。
聲請人管理被繼承人之遺產代墊費用合計為新臺幣玖仟零玖拾陸
元，由被繼承人羅學漪之遺產負擔。
聲請程序費用新臺幣壹仟元由被繼承人羅學漪之遺產負擔。
    理      由
一、按遺產管理人得請求報酬，其數額由親屬會議按其勞力及其
    與被繼承人之關係酌定之；親屬會議不能召開或召開有困難
    時，依法應經親屬會議處理之事項，由有召集權人聲請法院
    處理之，民法第1183條、第1132條第2項前段規定甚明。次
    按，關於遺產管理、分割及執行遺囑之費用，由遺產中支付
    之，民法第1150條前段亦有明文。復按法院處理應經親屬會
    議處理之民法第1183條所定遺產管理人報酬之酌定，得調查
    遺產管理人所為遺產管理事務之繁簡及被繼承人之遺產收益
    狀況，此觀非訟事件法第167條規定甚明。是就法院選任之
    遺產管理人之報酬，應按遺產管理人與被繼承人之關係、管
    理事務之繁簡、遺產狀況及其他情形斟酌定之。末按遺產管
    理人應作成管理財產目錄，並應經公證人公證，其費用由被
    繼承人之財產負擔之，家事事件法第141條準用同法第148條
    規定。
二、本件聲請意旨略以：聲請人前經鈞院以107年度司繼字第213
    0號民事裁定選任為被繼承人羅學漪之遺產管理人，被繼承
    人所有門牌號碼桃園市○○區○○路00000號8樓房地均已拍定，
    車牌000-0000之汽車已註銷，銀行存款僅餘新臺幣（下同）
    2,225元，故被繼承人已無其餘資產，而目前已知負債8,111
    ,821元，顯無剩餘，為避免後續待辦事項無法請領，故有先
    行請求之必要，爰就聲請人擔任本件遺產管理人期間，依法
    執行職務所支出之先行墊款、費用及報酬，請求核定代管被
    繼承人遺產之管理報酬，依照財政部訂頒之「代管無人承認
    繼承遺產作業要點」第13點第（4）目管理報酬為遺產現值
    百分之一點五之計算標準為123,333元，及管理期間所墊付
    費用9,096元，合計132,429元等語。
三、經查，本件聲請人主張其經本院107年度司繼字第2130號民
    事裁定選任為被繼承人羅學漪之遺產管理人，並經本院107
    年度司繼字第2130號民事裁定、108年司家催字第82號裁定
    對其大陸地區以外繼承人、債權人及受遺贈人為公示催告，
    且被繼承人所有門牌號碼桃園市○○區○○路000○0號8樓房地均
    已拍定等節，除業經本院調閱前開卷宗查核屬實外，並有本
    院民事執行處函、交通部公路總局臺北市區監理所金門監理
    站函等件影本在卷可稽。茲本院審酌遺產管理人執行職務複
    雜之程度及其所進行之遺產管理工作內容，包括閱卷、公示
    催告、登報、搜索被繼承人之遺產、編製遺產清冊、申報遺
    產稅、確認債權人債權數額、被動收受強制執行程序與各項
    非訟程序之公文，多屬例行性之事務，雖有為被繼承人進行
    訴訟程序，然本件被繼承人之遺產及其法律關係尚非屬複雜
    ，且參以本件遺產管理時間至今已歷時3年多，而本件又無
    後續遺產須管理等一切情狀，暨聲請人擔任無人承認繼承遺
    產之遺產管理人，與財團法人法律扶助基金會律師同樣具有
    公益性質，依法扶酬金計付標準表，原則上每件訴訟案件約
    2至3萬元，並審酌本件被繼承人之遺產總額總計8,222,225
    元(含房地拍定金額與存款)乙節，認本件核予遺產管理人之
    報酬以10萬元為適當。又聲請人主張於代管遺產期間，因管
    理遺產而墊付之費用（含聲請公示催告、閱卷費、登報費、
    公證費、土地謄本、戶籍謄本、郵資）總計9,096元乙節，
    業據聲請人提出單據影本在卷可稽，亦應予准許，爰裁定如
    主文。另本件聲請費1,000元，已另於首揭主文第三項中諭
    知，併予敘明。
四、如不服本裁定應於送達後10日內向本院提出抗告狀，並應繳
    納抗告裁判費新臺幣1,000 元整。
中　　華　　民　　國　　111 　年　　2 　　月　　11　　日
                   家事法庭司法事務官　蔡淑蘭
以上正本係照原本作成。